Hubungi

Komplek Bekasi Jaya Indah Danita, Kelurahan Bekasi Jaya, Kecamatan Bekasi Timur 082297929864 (Mobile) damenjositepu.2100@gmail.co m

www.linkedin.com/in/damenjo-sitepu-7949801b4 (LinkedIn)

Keahlian Teratas

Graphic Design JavaScript Java

Damenjo Sitepu

Website Developer at Mengkadji

Area DKI Jakarta

Ringkasan

Perkenalkan, nama saya Damenjo. Saya seorang fresh graduate yang baru saja lulus perkuliahan pada Bulan November tahun lalu. Pengalaman project terakhir yang saya kerjakan adalah membuat website komersial untuk Perusahaan Mengkadji, sebuah Penyedia Jasa Pembelajaran Online berbasis Digital Marketing yang beroperasi di Jakarta.

Pengalaman

Mengkadji Website Developer Januari 2021 - Present (1 tahun 9 bulan) Jakarta, Indonesia

Bina Sarana Informatika (BSI) Assistant Instructor Maret 2020 - Januari 2021 (11 bulan) Bekasi, Jawa Barat, Indonesia

I assist to teach most of all the subject in campus & also i help cultivate value of students

Pendidikan

Universitas Bina Sarana Informatika Diploma, Manajemen Sistem Informasi · (2018 - 2021)